# 合并日确定

提问人：kate1203 时间：2017-04-13 15:39:15
陈版好，我方已收购一公司，持股比例55%，工商变更完成日期是 2016 年 12 月，我方在董事会中占 2 席/3席，派驻财务总监，公司改选董事及财务总监的股东会及董事会召开时间是 2017 年 1 月，请问陈版，我方是否可以将 2016 年 12 月底作为收购日，编制合并报表。

回答人：chenyiwei
根据《企业会计准则第 33 号——合并财务报表》规定，控制是指投资方拥有对被投资方的权力,通过参与被投资方的相关活动而享有可变回报，并且有能力运用对被投资方的权力影响其回报金额。因此判断控制权是否存在，最关键的是三个标准是否同时满足：
（ 1 ）对被投资企业相关活动的决策具有单方面决定的权力；（ 2 ）据此从被投资企业的相关活动中获取可变回报；（ 3 ）投资方在整个安排中的角色是“主要责任人”而不是“代理人”。购买日即为这三个标准同时得以满足的日期。一般情况下，合并日或购买日就是与所转让的标的股权相关的表决权、利润分享权（或亏损分担义务）和净资产权益等股东权利和义务均转归新的控股股东的日期。
就你的问题而言，虽然 2016 年末人员调整尚未到位，但如果当时已经取得了任命相关人员的权力，在需要作出相关活动的决策时随时有权行使该任命权，则在人员调整到位之前仍可以认为持有足以控制被投资方的潜在表决权。